臺灣臺中地方法院刑事判決　　　　　　　　　　　九十三年度中簡上字第二六八號
　　上　訴　人　臺灣臺中地方法院檢察署檢察官
　　被　　　告　丙○○
右上訴人因侵占案件，不服本院臺中簡易庭九十三年度中簡字第九九八號中華民國九
十三年四月二十七日第一審簡易判決（聲請案號：九十三年度偵字第二四二號）提起
上訴，本院管轄第二審之合議庭判決如左：
    主  文
上訴駁回。
    事  實
一、丙○○於民國（下同）七十九年起擔任乙○○○保險股份有限公司（以下稱南山
    公司）之保險業務員，為從事業務之人，其於九十一年四月十七日收受案外人廖
    淑芬所匯款，欲繳交被保險人黃炳昌、保險人黃炳蒼自八十七年至九十年因未繳
    納保費所生之自動墊繳保費共計新台幣（下同）十五萬二千一百三十元，詎丙○
    ○竟意圖為自己不法之所有，僅於九十一年四月二十三日交回一萬一千五百九十
    六元予南山公司，其餘款項則予以侵占入已，嗣因廖淑芬向南山公司申訴，始查
    獲上情。
二、案經南山公司訴請臺灣臺中地方法院檢察署檢察官偵查後聲請簡易判決處刑。
    理  由
一、訊據被告（下稱被告）丙○○對於右揭事實坦白承認，核與被害人南山公司指訴
    情節相符，並有訂約申請書、要保書、通知單各一件、欠款、還款紀錄各二份及
    保證書、聘約書、南山公司函、交易往來明細表、申訴書、契約內容變更申請書
    各一份在卷可憑，事證明確，被告犯行洵堪認定。
二、核被告丙○○所為，係犯刑法第三百三十六條第二項之業務侵占罪。公訴人上訴
    意旨略稱：被告所為損害南山公司之信譽甚深，原審僅量處有期徒刑六月，得易
    科罰金，並予以緩刑二年之宣告，量刑過輕，請予撤銷緩刑之宣告等語。惟按刑
    法第七十四條關於緩刑之要件規定為：「受二年以下有期徒刑、拘役或罰金之宣
    告，而有左列情形之一，認為以暫不執行為適當者，得宣告二年以上五年以下之
    緩刑一、未曾受有期徒刑以上刑之宣告二、前受有期徒刑以上刑之宣告，執行完
    畢或赦免後，五年以內未曾受有期徒刑以上刑之宣告者」，是以緩刑之宣告並不
    限於自由刑，尚包括罰金刑，其立法意旨均在使有遷善希望之人犯因緩刑之宣告
    而有遷善之勇，是緩刑之宣告與否，係在衡量該刑罰將施而未施之時，人犯遷善
    之勇，是否較諸施刑之收效為佳，倘法院審酌該刑罰將施而未施之時，人犯較諸
    施刑之收效為佳，自以宣告緩刑為適當，不論該宣告之刑係自由刑或罰金刑，經
    查：本案被告沒有任何前科紀錄，於南山公司任職十年左右因一時失慮而侵占業
    務上所持有之十五萬二千一百三十元供作自己週轉之用，且事後坦承犯行並籌錢
    還清款項，原審認所處有期徒刑六月，得易科罰金之刑，以暫時不執行，觀其後
    效之方式，較諸立即執行該有期徒刑六月，得易科罰金之刑，更能促使被告遷善
    ，並諭知「丙○○意圖為自己不法之所有，而侵占對於業務上所持有之物，處有
    期徒刑陸月，如易科罰金，以參佰元折算壹日，緩刑貳年」，其認事用法及量刑
    均屬妥適，且本案簡易判決處刑聲請書內，公訴人亦記明：「請予被告緩刑之宣
    告」等語，本院認原審緩刑之宣告亦無不當，因認本件上訴人上訴請求撤銷本案
    緩刑之宣告或另科以較重之刑度，為無理由，應予駁回。
三、據上論斷，應依刑事訴訟法第四百五十五條之一第三項、第三百六十八條，判決
    如主文。
本案經檢察官甲○○到庭執行職務。
中      華      民      國      九十三      年    八    月    三十一    日
                              臺灣臺中地方法院刑事第九庭
                                審判長法  官  曾  佩  琦
                                      法  官  陳  思  成
                                      法  官  陳  如  玲
右正本證明與原本無異。
不得上訴。
                                      書記官
中      華      民      國      九十三      年    八    月    三十一    日
